

CONTACTO

onti.caro@gmail.com 2932 543616 Macrocentro (Bahía Blanca)

PRESENTACIÓN

Tengo 28 años, soy soltera sin hijos. Cuento con una bicicleta como movilidad de ser necesario y cuento con variadas experiencias laborales con buenas referencias. Es por esto que apreciaría un puesto donde poder incorporar nuevos conocimientos así como hacer uso de los valores y aptitudes adquiridas, como compromiso, aprendibilidad, trabajo en equipo y comunicación.

DISPONIBILIDAD HORARIA FULL TIME

CAROLINA ONTIVEROS

EXPERIENCIA LABORAL

CUIDADO INFANTIL

Actualidad

Referencia: Orellana Pamela 291 574 7897

PICKER

2021 - ABRIL 2023

Delivery Hero Market

- Picking y correcto armado de pedidos
- Recepción a proveedores
- Control de inventario
- Reposición y control de productos

Referencia: Pannelli Francisco 291 413 0992

JARDINERÍA

2019 - 2021 | Actualidad

- Poda y mantenimiento para inmobiliarias y organizaciones
- Trabajos con clientes particulares

CUIDADO INFANTIL

2017 - 2019

Referencia: Piqué Virginia 291 462 2797

ATENCIÓN AL CLIENTE (Varios)

2014 - 2020

- Autoservicio y almacén "El Cuervo"
- Relievee Disco
- Baraka Restaurante & Almacén Natural

ESTUDIOS

UNIVERSIDAD TECNOLÓGICA NACIONAL

Licenciatura en Organización Nacional, incompleto

INSTITUTO CANOSSIANO SAGRADO CORAZÓN

Bachiller en Ciencias Naturales

CONOCIMIENTOS

- Paquete de Office
- Inglés nivel B2
- Manejo de redes sociales
- Cobro con tarjetas y facturación con sistema AFIP
- Conocimiento de diseño gráfico básico